臺灣臺南地方法院刑事判決　　　　　 96年度交簡上字第123號
上　訴　人　臺灣臺南地方法院檢察署檢察官
被　　　告　乙○○
上列上訴人因被告公共危險案件，不服本院中華民國96年6月12
日96年度交簡字第1598號第一審簡易判決（聲請簡易判決處刑案
號：95年度偵字第5260號），提起上訴，本院管轄之第二審合議
庭判決如下：
    主  文
原判決撤銷。
乙○○服用酒類，不能安全駕駛動力交通工具而駕駛，處拘役肆
拾伍日，如易科罰金，以新臺幣壹仟元折算壹日，減為拘役貳拾
貳日，如易科罰金，以新台幣壹仟元折算壹日，緩刑貳年。
    事  實
一、乙○○於民國96年3月5日下午3時許，在臺南市○○路「勝
    峰海釣場」，與友人飲用啤酒後，在不能安全駕駛動力交通
    工具之情形下，仍於同晚8時許，騎乘車號H5A－395號重型
    機車，沿臺南市○○路行駛，返回臺南市○區○○○路185
    巷3號住處，旋於同晚8時46分許，在臺南市○○路段，因未
    戴安全帽為警攔查，並經警覺其滿身酒味，乃對其實施酒精
    濃度測試，測得其呼氣中酒精濃度高達每公升0.76毫克。
二、案經臺南市警察局移送臺灣臺南地方法院檢察署檢察官聲請
    簡易判決處刑。
    理  由
一、按「被告以外之人於審判外之言詞或書面陳述，除法律有規
    定者外，不得作為證據。」；又「被告以外之人於審判外之
    陳述，雖不符前四條之規定，而經當事人於審判程序同意作
    為證據，法院審酌該言詞陳述或書面陳述作成時之情況，認
    為適當者，亦得為證據。」，刑事訴訟法第159條第1項、第
    159條之5第1項分別定有明文。經查，刑法第185條之3案件
    測試觀察紀錄表、臺南市警察局96年3月5日南市警交字第
    S00000000號舉發違反道路交通管理事件通知單，均為警察
    人員審判外之書面陳述，固屬傳聞證據，惟既經被告於審判
    程序同意作為證據，且上開書面陳述均為公務員本其見聞所
    製作，其作成應無不當，參照首揭法條規定，自得作為證據
    。
二、訊據被告乙○○對於上開犯罪事實坦承不諱，復有被告酒精
    濃度測試值單、刑法第185條之3案件測試觀察紀錄表、臺南
    市警察局96年3月5日南市警交字第S00000000號舉發違反道
    路交通管理事件通知單在卷可按，足認被告酒後動作失衡、
    腳步不穩、手腳顫抖，無法安全駕駛動力交通工具而駕駛，
    犯行堪以認定。
三、核被告所為，係犯刑法第185條之3服用酒類不能安全駕駛動
    力交通工具而駕駛罪。原審論以該罪，其認事用法，固非無
    見，惟本案被告於偵查中業已向檢察官表示願意接受拘役45
    日，緩刑2年之宣告，經檢察官同意，記明筆錄（見偵卷第5
    頁96年4月4日訊問筆錄），並經檢察官以之為基礎，向法院
    具體求處拘役45日，緩刑2年（參簡易判決處刑聲請書），
    則依刑事訴訟法第451條之1第4項之規定，除有以下情形者
    外：（1）被告所犯之罪不合第449條所定得以簡易判決處刑
    之案件者。（2）法院認定之犯罪事實顯然與檢察官據以求
    處罪刑之事實不符，或於審判中發現其他裁判上一罪之犯罪
    事實，足認檢察官之求刑顯不適當者。（3）法院於審理後
    ，認應為無罪、免訴、不受理或管轄錯誤判決之諭知者。（
    4 ）檢察官之請求顯有不當或顯失公平者，法院「應」於檢
    察官求刑或緩刑宣告請求之範圍內為判決；且觀該法條「為
    落實簡易程式之簡易可行，允宜賦被告於偵查中及審判中表
    示願受科刑範圍之機會，檢察官亦得為具體之求刑，並於法
    院依其所請科刑後限制其上訴權」之立法意旨，及同法第
    455 條之1第2項：「依第451條之1之請求所為之科刑判決，
    不得上訴。」之規定，益見立法者落實簡易程序及節省司法
    資源之美意，法院若認無上開除外事由，即應依法於檢察官
    根據被告願受科刑範圍之求刑範圍內為判決。原判決既未述
    明本件有何刑事訴訟法第451條之1第4項之除外事由，復未
    於檢察官求刑或緩刑宣告請求之範圍內為判決，自有未洽，
    上訴人執上開依據，聲明上訴，應認有理由；又被告犯罪行
    為發生於96年4月24日前，所犯罪名及其宣告刑均合於中華
    民國96年罪犯減刑條例減刑要件，原審未及審酌，亦有不當
    ，自應由本院予以撤銷改判。
四、本件核無刑事訴訟法第451條之1第1款至第3款之情形，且審
    酌被告罹患精神障礙，目前無業，測得酒精濃度達每公升
    0.76毫克，以及犯後坦承犯行之態度等一切情狀，認檢察官
    具體求刑拘役45日，核屬相當；又被告無前科紀錄，有卷附
    臺灣高等法院被告前案紀錄表可稽，犯後亦深表悔悟，經此
    偵查、審判程序後，當知警惕，不致有再犯之虞，且其罹有
    重大精神障礙，有中華民國殘障手冊在卷可憑，本院亦認被
    告所宣告之刑，以暫不執行為適當，爰依檢察官具體求刑之
    範圍，量處如主文所示之刑，併諭知易科罰金之折算標準，
    及緩刑2年之宣告。另被告犯罪行為合於減刑要件，乃依法
    併予諭知減刑，及其易科罰金之折算標準。
據上論斷，應依刑事訴訟法第455條之1第1項、第3項、第369條
第1項前段、第364條、第299條第1項前段，刑法185條之3、第41
條第1項前段、第74條第1項第1款，刑法施行法第1條之1，中華
民國96年罪犯減刑條例第2條第1項第3款、第7條，判決如主文。
本案經檢察官甲○○到庭執行職務
中　　華　　民　　國　　96　　年　　9 　　月　　27　　日
　　　　　　　　　刑事第十二庭  審判長法　官　侯明正
                                      法  官  程克琳
                                      法  官  魏玉英
以上正本證明與原本無異。
本件不得上訴。
  　　　　　　　　　　　　　　      　書記官　曾盈靜
中　　華　　民　　國　　96　　年　　9　　月　　27　　日
附錄本案論罪科刑法條全文：
中華民國刑法第185條之3
（重大違背義務致交通危險罪）
服用毒品、麻醉藥品、酒類或其他相類之物，不能安全駕駛動力
交通工具而駕駛者，處1年以下有期徒刑、拘役或3萬元以下罰金
。
